臺灣臺北地方法院交通事件裁定　　　　 96年度交聲字第730號
原處分機關　臺北市交通事件裁決所
受處分人　　甲○○
　　　　　　　　　　　號3樓
上列受處分人即異議人甲○○因違反道路交通管理處罰條例案件
，對於臺北市交通事件裁決所於民國九十六年六月十四日所為之
處分（原處分案號：北市裁二字第裁二二—一ＡＢ五四七六○七
號），聲明異議，本院裁定如下：
    主  文
異議駁回。
    理  由
一、按「汽車駕駛人停車時，在設有禁止停車標誌、標線之處所
    停車者，處新臺幣六百元以上一千二百元以下罰鍰；又違規
    停車而駕駛人不在場者，得對汽車所有人逕行舉發處罰」，
    此於道路交通管理處罰條例第五十六條第一項第四款、第七
    條之二第一項第三款分別規定綦詳。而依道路交通安全規則
    第二條第一款所定，汽車指在道路上不依軌道或電力架線而
    以原動機行駛之車輛（包括機器腳踏車），故機車駕駛人亦
    應依上揭規定為之。
二、本件異議人即受處分人甲○○於民國九十六年四月二十日八
    時四十七許將其所有車牌號碼：ＦＲＯ—九六二號重型機車
    停放在設有禁止停車標誌之臺北市○○○路○段二一九號前
    ，而該違規事實，為臺北市停車管理處交通助理員依法採證
    拍照逕行以臺北市政府交通局北市交停字第一ＡＢ五四七六
    ○七號舉發違反道路交通管理事件通知單舉發，指定應於九
    十六年五月二十四日前到案裁罰，嗣異議人不服，於九十六
    年五月二十四日向原處分機關臺北市交通事件裁決所提出申
    訴，並由原處分機關於九十六年六月十四日依道路交通管理
    處罰條例第五十六條第一項第四款之規定，以北市裁二字第
    裁二二—一ＡＢ五四七六○七號裁決書裁處異議人罰鍰新臺
    幣六百元，異議人於九十六年六月十四日收受裁決書，並於
    九十六年六月十四日聲明異議，有聲明異議狀（見本院卷第
    三至六頁）、臺北市政府交通局北市交停字第一ＡＢ五四七
    六○七號舉發違反道路交通管理事件通知單暨採證照片（見
    本院卷第七頁）、臺北市交通事件裁決所北市裁二字第裁二
    二—一ＡＢ五四七六○七號違反道路交通管理事件裁決書（
    見本院卷第八頁）、送達證書（見本院卷第九頁）及臺北市
    交通事件裁決所交通違規案件陳述書（見本院卷第十三頁）
    等資料在卷可稽。
三、聲明異議意旨略以：異議人雖有於九十六年四月二十日八時
    四十七許將其所有車牌號碼：ＦＲＯ—九六二號重型機車停
    放在臺北市○○○路○段二一九號前，惟查該處騎樓地面有
    以白色油漆繪製之停車基準線，致異議人誤認該處可停放機
    車，舉發單位猶執意開單處罰，顯不合理，為此聲明異議，
    請求撤銷原處分等語。
四、異議人固不諱言有於九十六年四月二十日八時四十七許將伊
    所有車牌號碼：ＦＲＯ—九六二號重型機車停放在臺北市○
    ○○路○段二一九號前，惟辯稱該處騎樓地面有以白色油漆
    繪製之停車基準線，致伊誤認該處可停放機車云云。經查：
  (一)臺北市○○○路○段二一九號前確實設有「騎樓、人行道禁
    止停車」標誌牌，此有臺北市停車管理處九十六年七月十一
    日北市停四字第○九六三三四八五五○○號函附現場照片及
    地圖附卷足憑（見本院卷第十六至三五頁），又該禁止停車
    標誌設立於該處大樓外側牆面，位置明顯易見，係於長形標
    牌上繪製紅色圓形禁制標誌，而於紅色圓形禁制標誌下並有
    雙箭頭之指示線，且載明「騎樓、人行道」等文字，核與道
    路交通標誌標線號誌設置規則第三條第一款、第十一條第一
    款及第十二條第二款之規定相符，依通常人具有之智識及注
    意能力，並無不能見及認識者，縱該處騎樓地面有繪製白色
    實線，亦不足以誤導異議人錯認該處可合法停放機車，是認
    異議人所為辯解，均係卸責之詞，未為足取。
  (二)綜上堪認，上揭違規事實已臻明確，異議人空言否認有違規
    行為，要無可採，本件事證明確，異議人違規行為堪以認定
    ，應依法處罰。
五、綜上所述，本件異議人於上開時、地，有在設有禁止停車標
    誌處所停車之違規事實應堪認定，原處分機關依道路交通管
    理處罰條例第五十六條第一項第四款及違反道路交通管理事
    件統一裁罰基準及處理細則第四十三條、第四十四條、第六
    十七條之規定，裁處異議人罰鍰六百元，於法核無違誤。異
    議人聲明異議，指摘原處分不當，為無理由，應予駁回。
據上論斷，應依道路交通案件處理辦法第十九條，裁定如主文。
中　　華　　民　　國　　96　　年　　7 　　月　　24　　日
　　　　　　　　　交通法庭法　官　李家慧
以上正本證明與原本無異
如不服本裁定應於送達後5日內向本院提出抗告狀
　　　　　　　　　　　　　書記官　楊文祥
中　　華　　民　　國　　96　　年　　7 　　月　　24　　日
